# 账外资产如何入账？

提问人：苹果宝贝 007 时间：2016-09-01 16:48:09
陈版及群里各位大牛好：
目前在做一公司新三板挂牌辅导，公司存在较大金额固定资产未入账。固定资产为管道资产，构成包括管材以及安装。形成原因如下：
1 、股东经营初期没有财务规范意识以及节省开支，大股东自己掏钱购买了材料以及支付了施工队款项，未取得发票未入账。
2 、一部分管道资产当期费用化，没有入固定资产。
现在拟将这部分账外资产入账，有哪几种处理方式？

回答人：chenyiwei
这种情况一般参照盘盈处理。因为准则规定盘盈的固定资产应按前期差错处理，故应区分两种情况讨论： 1 、如果构成重大前期差错，按《企业会计准则第 28 号——会计政策、会计估计变更和差错更正》的规定应按追溯重述法进行更正处理（不切实可行的情况除外），则企业应核查该项重大前期差错出现的原因，核实该固定资产的最初取得时间、取得方式和取得成本金额，据以进行前期差错更正处理（视同该差错在当初发生时已经按正确的方式进行了会计处理）。如果难以确定当初的取得成本的，则应以当初的取得日为基准日，采用重置成本法对其进行评估，以尽可能合理模拟当初的取得成本。 2 、如构成非重大前期差错，或者构成重大前期差错但追溯重述不切实可行的，则只能在该差错发现的当期进行更正，此时可使用该资产的现行重置成本作为固定资产原价，对其在本期予以确认入账，并在剩余可使用年限内计提折旧。

提问人：槿思成 时间：2016-09-02 13:26:30
请教陈老师，这部分账外资产入账，作为股东投入来处理吗？即按照评估价格，在会计上，增加固定资产和所有者权益。谢谢

回答人：chenyiwei
不是。如果追溯调整的，则同样应还原到最初的取得方式，根据最初的取得方式确定应如何处理；如果不追溯调整，在当期更正的，则贷记当期的营业外收入，不是直接贷记权益。